---
title: "Raportin 2023 kuviot"
author: "Janne Huovari"
date: "`r Sys.Date()`"
output: rmarkdown::html_document

---

```{r setup, include = FALSE}
knitr::opts_chunk$set(
  fig.path = "fig_report2023/",
  fig.width = 10,
  fig.height = 8,
  collapse = TRUE,
  comment = "#>", 
  echo = FALSE, 
  comment = FALSE, 
  warning = FALSE
)


library(tidyverse)
library(glue)
library(ggptt)
library(patchwork)
library(ficomp)
library(gt)
library(tidyselect)
library(pttdatahaku)

devtools::load_all()

# set_board_theme(base_size = 8)
set_board_theme(base_size = 10)

# Data

data("data_main_groups", "data_main10_groups", "synth_est_results", "synth10_est_results")
data("weights_ecfin27", "weights_ecfin37", package = "ficomp")


fig_height <- 10

high_country <- "Suomi"
high_countries <- c("Ruotsi", "Euroalue-12", "Saksa", "Yhdysvallat", "Tanska")
geos2022 <- c("Suomi", "Ruotsi", "Euroalue-12", "Saksa", "Yhdysvallat", "Tanska", "Ranska", "Italia", "Iso-Britannia", "Alankomaat", "Norja")

geo_level <- c("Suomi" = "FI", "Ruotsi" = "SE", "Yhdysvallat" = "US", 
               "Saksa" = "DE", "Tanska" = "DK", "Ranska" = "FR", "Italia" = "IT", "Espanja" = "ES") 

geo_intan <- c("BE", "DK", "DE", "ES", "FR", "IT", "NL", "AT", "FI", "SE", "UK", "NO", "US")

plot_start_year <- 2000

```

# Työn tuottavuus

Työn tuottavuuden kasvu keskimäärin vuodesta 2015 

```{r bar_change, fig.height=10}

order_fun <- function(.x, .y) mean(coalesce(.x, Inf)[.y == "private"])

data_main10_groups %>% 
  group_by(geo, nace0) %>% 
  filter(time >= 2015) %>% 
  transmute(lp_change = 100 * (lp_ind / lag(lp_ind) -1)) %>% 
  summarise(values = mean(lp_change, na.rm = TRUE)) %>% 
  ungroup() %>% 
  mutate(
    nace0 = fct_relevel(nace0, "private"),
    geo = fct_reorder2(geo, values, nace0, .fun = order_fun, .na_rm = FALSE)
  ) %>% 
  ggplot(aes(geo, values, label = round(values, 1))) +
  geom_col(position = "dodge") +
  facet_wrap(~ nace0) +
  geom_text(colour = "black", hjust = "top", nudge_y = 0.5) +
  coord_flip()
  # spread(nace0, values) %>% 
  # arrange(-private) %>% 
  # gt() %>% 
  # fmt_number(columns = vars(private, manu, service), decimals = 1)

```

## Työn tuottavuus Suomessa

```{r}

data_main10_groups |> 
  filter(geo == "FI") |> 
  select(geo, nace0, time, lp_ind) |> 
  ggplot(aes(time, lp_ind, colour = nace0)) +
    geom_line() +
      the_title_blank(c("x", "l")) +
    labs(y = glue("Indeksi, {base_year} = 100"))
  

```



## Yksityinen sektori

```{r private, fig.height=10}

dip_plot(synth_obj = synth10_est_results, weight_data = data_main10_g_weighted, nace = "private", plot_var = "lp_ind", base_year, high_country, high_countries)


# save_figs(filename = "Kuvio_2_1_private", en = TRUE)

# save_trip_plot_data("private")

```




```{r private_weight, fig.height=4}


rel_plot2(data_main10_g_weighted, "private")


```

```{r}

nace = "private"
plot_var = "lp_ind"

data_main10_g_weighted %>% 
    filter(time >= plot_start_year,
           nace0 == nace,
           geo_name %in% c(geos2022)) %>%
    prod_ind_plot_high(plot_var, base_year, high_country, setdiff(geos2022, high_country)) +
  the_legend_bot()

# save_figs("Kuvio_5_1", en = TRUE, height = fig_height)


```


## Yksityinen sektori ilman elektroniikkateollisuutta

```{r private_ex26, fig.height=10}

dip_plot(synth_obj = synth_est_results, data_main_g_weighted, nace = "private_ex26", plot_var = "lp_ind", base_year, high_country, high_countries)


# save_figs("Kuvio_2_2_private_ex26", en = TRUE)

# save_trip_plot_data("private_ex26")



```





```{r private_ex26_weight, fig.height=4}


rel_plot2(data_main_g_weighted, "private_ex26")


```



```{r}

nace = "private_ex26"
plot_var = "lp_ind"

data_main_g_weighted%>% 
    filter(time >= plot_start_year,
           nace0 == nace,
           geo_name %in% c(geos2022)) %>%
    prod_ind_plot_high(plot_var, base_year, high_country, setdiff(geos2022, high_country)) +
  the_legend_bot()

# save_figs("Kuvio_5_2", en = TRUE, height = fig_height)


```





## Teollisuus

```{r}

nace = "manu"
plot_var = "lp_ind"

data_main10_g_weighted %>% 
    filter(time >= plot_start_year,
           nace0 == nace,
           geo %in% c(geo_level)) %>%
    prod_ind_plot_high(plot_var, base_year, high_country, setdiff(names(geo_level), high_country)) +
  the_legend_bot()

# save_figs("Kuvio_7_2", en = TRUE, height = fig_height)


```

```{r manu, fig.height=10}

dip_plot(synth_obj = synth10_est_results, data_main10_g_weighted, nace = "manu", plot_var = "lp_ind", base_year, high_country, high_countries)

# save_figs("Kuvio_2_3_manu", en = TRUE)

# save_trip_plot_data("manu")

```




```{r manu_weight, fig.height=4}


rel_plot2(data_main10_g_weighted, "manu")


```



## Teollisuus ilman elektroniikkateollisuutta

```{r manu_ex26, fig.height=10}

dip_plot(synth_obj = synth_est_results, data_main_g_weighted, nace = "manu_ex26", plot_var = "lp_ind", base_year, high_country, high_countries)


# save_figs("Kuvio_2_4_manu_ex26", en = TRUE)

# save_trip_plot_data("manu_ex26")

```




```{r manu_ex26_weight, fig.height=4}


rel_plot2(data_main_g_weighted, "manu_ex26")


```



## Palvelut

```{r}

nace = "service"
plot_var = "lp_ind"

data_main10_g_weighted %>% 
    filter(time >= plot_start_year,
           nace0 == nace,
           geo %in% c(geo_level)) %>%
    prod_ind_plot_high(plot_var, base_year, high_country, setdiff(names(geo_level), high_country)) +
  the_legend_bot()

# save_figs("Kuvio_7_3", en = TRUE, height = fig_height)


```

```{r service, fig.height=10}

dip_plot(synth_obj = synth10_est_results, data_main10_g_weighted, nace = "service", plot_var = "lp_ind", base_year, high_country, high_countries)

# save_figs("Kuvio_2_5_service", en = TRUE)



```



```{r service_weight, fig.height=4}


rel_plot2(data_main10_g_weighted, "service")


```
## OECD digitalisuus jaolla

```{r}

data_digi |> 
  ggplot(aes(time, lp_ind, colour = geo)) +
  facet_wrap(~ d_class) +
  geom_line()

```

Siistitty ja imputoitu kuvio

```{r}

digi_geo_labs <- 
  c(Bench_1 = "Verrokkimaat 1",
    Bench_2 = "Verrokkimaat 2",
    Bench_OECD = "Verrokkimaat OECD",
    FI = "Suomi")

d_class_labs <- 
  c(nd_manu = "Ei-digitaalinen teollisuus",
    d_manu = "Digitaalinen teollisuus",
    nd_serv = "Ei-digitaalinen palvelu",
    d_serv = "Digitaalinen palvelu"
    )

data_digi |> 
  filter(geo != "Bench_3") |>
  group_by(geo, d_class) |> 
  # Vuodelle 2014 on yksi puuttuvat avainto non-digi teollisuudessa. Se imputoitu. xout imputoi 1-20 havainnot eli ei lopun NA arvoja.
  mutate(lp_ind = imputeTS::na_interpolation(lp_ind, method = "linear", xout = 1:20)) |> 
  mutate(geo = recode(geo, !!!digi_geo_labs),
         d_class = fct_relevel(d_class, names(d_class_labs)),
         d_class = recode_factor(d_class, !!!d_class_labs)) |> 
  mutate(lp_ind = rebase(lp_ind, time, 2004)) |>
  ungroup() |> 
  ggplot(aes(time, lp_ind, colour = geo)) +
  facet_wrap(~ d_class) +
  geom_line() +
  scale_x_continuous(labels = no_century) +
  labs(y = "indeksi, 2004 = 100") +
  the_title_blank("xl") +
  the_legend_bot() +
  guides(colour = guide_legend(nrow = 2))


cat("Verrokkimaat 1: ", paste0(countrycode::countrycode(geo_digi_1, "eurostat", destination = "cldr.short.fi"), collapse = ", "), "\n",
    "Verrokkimaat 2: ", paste0(countrycode::countrycode(geo_digi_2, "eurostat", destination = "cldr.short.fi"), collapse = ", "), "\n",
    "Verrokkimaat OECD: ", paste0(countrycode::countrycode(geo_digi_oecd, "eurostat", destination = "cldr.short.fi"), collapse = ", "), "\n")

# save_figs("Kuvio_3_4")

```

## Tuottavuuden taso


## Yksityinen sektori

```{r}



data_main10_groups_level |> 
  filter(time >= 1980) |> 
  plot_lp_level(geos = geo_level, "private")

save_figs("Kuvio_1", en = TRUE)

# data_main10_groups_level |> 
#   mutate(lp_level05 = lp_fp05_eur) |> 
#   filter(time >= 1980) |> 
#   plot_lp_level(geos = geo_level, "private")

```

```{r}

data_main10_groups_level |> 
  # Arvio yhdysvalloista koko talouden tuottavuuden perusteella
  add_row(geo = rep("US", 3), time = rep(2022, 3), 
          geo_name = rep("Yhdysvallat", 3),
          nace0 = c("private", "manu", "service"), 
          lp_level05 = c(123.2630116, 134.667241, 128.3577154
)) |> 
  filter(time >= 1980) |> 
  plot_lp_level_rel(geos = geo_level, nace = "private")

save_figs("Kuvio_13", en = TRUE)
# data_main10_groups_level |> filter(geo == "US", time >= 1995) |> select(geo, time, nace0, lp_level05) |> spread(nace0, lp_level05) 

```

```{r}


data_main10_groups_level |> 
  add_row(geo = rep("US", 3), time = rep(2022, 3), 
          geo_name = rep("Yhdysvallat", 3),
          nace0 = c("private", "manu", "service"), 
          lp_level05 = c(123.2630116, 134.667241, 128.3577154
)) |> 
  filter(time >= 1980) |> 
  plot_lp_level_rel(geos = geo_level, nace = c("manu", "service")) +
  facet_wrap(~nace0)


```


## Teollisuus

```{r}

data_main10_groups_level |> 
  filter(time >= 1995) |> 
  # group_by(nace0) |>
  # mutate(lp_level08 = 100* lp_level05 / lp_level05[time == 2008 & geo == "US"] ) |>
  # ungroup() |>
  plot_lp_level(geos = geo_level, "manu", y = lp_level05) +
  labs(y = "Indeksi, Yhdysvallat 2005 = 100, logaritminen asteikko")

save_figs("Kuvio_2", en = TRUE)

```

## Palvelut

```{r}

data_main10_groups_level |> 
  filter(time >= 1995) |> 
  # group_by(nace0) |>
  # mutate(lp_level08 = 100* lp_level05 / lp_level05[time == 2008 & geo == "US"] ) |>
  # ungroup() |>
  plot_lp_level(geos = geo_level, "service", y = lp_level05) +
  labs(y = "Indeksi, Yhdysvallat 2005 = 100, logaritminen asteikko")

save_figs("Kuvio_3", en = TRUE)

```

## Tuottavuuden taso - palveluiden alatoimialat

```{r}

data_main |> 
  filter(geo %in% c("SE", "FI", "DK", "US", "DE"),
         !(nace_r2 %in% c("C", "F", "C26", "TOTAL"))) |> 
  left_join(select(exh_eur_a, geo, time, exh_eur = values), by = c("geo", "time")) |>
  left_join(data_ggdc_10_go_level05, by = c("geo", "nace_r2")) |>
  mutate(lp_ind = B1G__CLV15_MNAC / EMP_DC__THS_HW) |>
  group_by(geo, nace_r2) |> 
  mutate(lp_ind = rebase(lp_ind, time, 2005),
         lp_fp05 = (B1G__CP_MNAC / EMP_DC__THS_HW)[time == 2005] * lp_ind / 100,
         lp_fp05_eur = lp_fp05 / exh_eur[time == 2005]) |>
  mutate(lp_level05 = lp_fp05_eur / go_level05) |>
  group_by(nace_r2) |> 
  mutate(lp_level05 = 100 * lp_level05 / lp_level05[geo == "US" & time == 2005]) |> 
  ungroup() |>
  mutate(nace_r2 = recode(nace_r2, G = "Kauppa", H = "Kuljetus", I = "Majoitus- ja\nravitsemistoiminta",
                          J = "Informaatio ja viestintä", M = "Ammatillinen, tieteellinen\nja tekninen toiminta",
                          N = "Hallinto- ja tukipalvelut")) |>
  mutate(geo = as_factor(recode(geo, !!!set_names(names(countries), countries)))) |>
  mutate(geo = fct_relevel(geo, "Ruotsi", "Saksa", "Suomi", "Tanska", "USA")) |>
  mutate(nace_r2 = as_factor(nace_r2)) |> 
  ggplot(aes(time, lp_level05, colour = geo)) +
  facet_wrap(~nace_r2) +
  geom_line() +
  # geom_h0() +
  scale_y_log10(breaks = seq(0, 300, 50)) +
  scale_x_continuous(labels = no_century) +
  the_legend_bot() +
  theme(strip.text.x = ggplot2::element_text(size = ggplot2::rel(0.8))) +
  the_title_blank("xl") +
  labs(y = "Indeksi, Yhdysvallat 2005 = 100, logaritminen asteikko")

# save_figs("Kuvio_2_6", height = fig_height + 4, en = TRUE)

```

```{r, eval=FALSE}

data_main |> 
  filter(geo %in% c("SE", "FI", "DK", "US", "DE"),
         !(nace_r2 %in% c("C", "F", "C26", "TOTAL"))) |> 
  left_join(select(exh_eur_a, geo, time, exh_eur = values), by = c("geo", "time")) |>
  left_join(data_ggdc_10_go_level05, by = c("geo", "nace_r2")) |>
  mutate(lp_ind = B1G__CLV15_MNAC / EMP_DC__THS_HW) |>
  group_by(geo, nace_r2) |> 
  mutate(lp_ind = rebase(lp_ind, time, 2005),
         p_ind = (B1G__CP_MNAC / B1G__CLV15_MNAC),
         p_ind_05 = rebase(p_ind, time, 2005)) |>
  ungroup() |>
  mutate(p_level05 = p_ind_05 / go_level05) |>
  mutate(nace_r2 = eurostat::label_eurostat(nace_r2, "nace_r2")) |> 
  mutate(nace_r2 = as_factor(nace_r2)) |> 
  ggplot(aes(time, p_level05, colour = geo)) +
  facet_wrap(~nace_r2, scales = "free") +
  geom_line() +
  geom_h0() +
  the_title_blank() +
  the_legend_bot()

# save_figs("level_service_price", en = TRUE)

```

### Nimellinen

```{r}

data_main |> 
  filter(geo %in% c("SE", "FI", "DK", "US", "DE"),
         !(nace_r2 %in% c("C", "F", "C26", "TOTAL"))) |> 
  left_join(select(exh_eur_a, geo, time, exh_eur = values), by = c("geo", "time")) |>
  left_join(data_ggdc_10_go_level05, by = c("geo", "nace_r2")) |>
  mutate(lp_ind = B1G__CP_MNAC / EMP_DC__THS_HW) |>
  group_by(geo, nace_r2) |> 
  mutate(lp_ind = rebase(lp_ind, time, 2005),
         lp_fp05 = (B1G__CP_MNAC / EMP_DC__THS_HW)[time == 2005] * lp_ind / 100,
         lp_fp05_eur = lp_fp05 / exh_eur[time == 2005]) |>
  ungroup() |>
  mutate(lp_level05 = lp_fp05_eur / go_level05) |>
  mutate(nace_r2 = eurostat::label_eurostat(nace_r2, "nace_r2")) |> 
  mutate(nace_r2 = as_factor(nace_r2)) |> 
  ggplot(aes(time, lp_level05, colour = geo)) +
  facet_wrap(~nace_r2, scales = "free") +
  geom_line() +
  geom_h0() +
  the_title_blank() +
  the_legend_bot()

# save_figs("level_service_cp", en = TRUE)

```

## Aineettomat

```{r}


data_luiss_intan_groups_main |> 
  filter_recode(
    geo = "FI",
    nace0 = c("private", "private_ex26"),
    vars = c("NatAcc", "NonNatAcc", "Tang", "VAadj", "VA"),
    ind = "I"
  ) |> 
  spread(vars, values) |> 
  mutate(share_na_in = 100 * NatAcc / VAadj,
         share_all_in = 100 * (NatAcc + NonNatAcc) / VAadj,
         share_all = 100 * (NatAcc + NonNatAcc + Tang) / VAadj) |> 
  select(time, geo, geo_name, nace0, share_na_in, share_all_in, share_all) |> 
  gather(vars, values, starts_with("share_")) |> 
  filter_recode(
    vars = c(
      "Kaikki investonnit" = "share_all", 
      "Kaikki aineettomat" = "share_all_in",
      "Aineettomat tilinpidossa" = "share_na_in"
    ),
    nace0 = c(
      "Markkinasektori" = "private",
      "pl. elektroniikkateollisuus" = "private_ex26"
    )
  ) |> 
  ggplot(aes(time, values, colour = vars, linetype = nace0, linewidth = nace0)) +
  geom_line() +
  geom_h0() +
  the_title_blank("xl") +
  labs(y = "%") +
  scale_y_continuous(limits = c(0,30), expand = c(0,0)) +
  scale_linewidth_discrete(range = c(2,1.3)) +
  the_legend_bot() +
  guides(
    colour = guide_legend(nrow = 3),
    linetype = guide_legend(nrow = 3, override.aes = list(colour = "grey")),
    linewidth = guide_legend(nrow = 3, override.aes = list(colour = "grey"))
  )
  
save_figs("Kuvio_9")

```

### Investointiaste yksityisellä sektorilla ja ilman elektroniikkateollisuutta


```{r}

data_luiss_intan_groups_main |> 
  filter_recode(
    geo = geo_intan,
    nace0 = c("Markkinasektori" = "private", "pl. elektroniikkateollisuus" = "private_ex26"),
    vars = c("Intang", "VAadj"),
    ind = "I"
  ) |> 
  mutate(geo_name = countrycode::countrycode(geo, "eurostat", "cldr.short.fi")) |> 
  spread(vars, values) |> 
  mutate(values = 100 * Intang / VAadj) |> 
  prod_ind_plot_high("values", NA, "Suomi", c("Ruotsi", "Tanska", "Saksa", "Ranska", "USA") ) +
  facet_wrap(~nace0) +
  # ggplot(aes(time, values, colour = geo)) +
  # geom_line() +
  # geom_h0() +
  # the_title_blank("xl") +
  labs(y = "%") +
  scale_y_continuous(limits = c(0,25), expand = c(0,0)) +
  the_legend_bot() +
  guides(colour = guide_legend(nrow = 2))

save_figs("Kuvio_10")

```

```{r}

data_luiss_intan_groups_main |> 
  filter_recode(
    geo = geo_intan,
    nace0 = c("private", "private_ex26"),
    vars = c("Intang"),
    ind = "Iq"
  ) |> 
  group_by(geo, nace0, vars, ind) |> 
  mutate(values = 100 * values / values[time == 2007]) |> 
  ungroup() %>% 
   mutate(geo_name = countrycode::countrycode(geo, "eurostat", "cldr.short.fi")) |> 
  filter_recode(
        nace0 = c(
      "Markkinasektori" = "private",
      "pl. elektroniikkateollisuus" = "private_ex26"
    )
  ) |> 
  prod_ind_plot_high("values", NA, "Suomi", c("Ruotsi", "Tanska", "Saksa", "Ranska", "USA") ) +
  # ggplot(aes(time, values, colour = geo)) +
  # geom_line() +
  # geom_h0() +
  # the_title_blank("xl") +

  # scale_y_continuous(limits = c(0,25), expand = c(0,0))
  facet_wrap(~nace0) +
  the_title_blank("xl") +
  labs(y = "Indeksi, 2007 = 100") +
  the_legend_bot() +
  guides(colour = guide_legend(nrow = 2))

save_figs("Kuvio_11")

```

```{r}



data_luiss_groups_tfp |> 
  filter_recode(
    geo = geo_intan,
    nace0 = c("private", "private_ex26"),
    vars = c("tfp")
  ) |> 
  group_by(geo, nace0, vars) |> 
  mutate(values = 100 * values / values[time == 2007]) |> 
  ungroup() %>% 
   mutate(geo_name = countrycode::countrycode(geo, "eurostat", "cldr.short.fi")) |> 
    filter_recode(
        nace0 = c(
      "Markkinasektori" = "private",
      "pl. elektroniikkateollisuus" = "private_ex26"
    )
  ) |> 
  prod_ind_plot_high("values", NA, "Suomi", c("Ruotsi", "Tanska", "Saksa", "Ranska", "USA") ) +
  # ggplot(aes(time, values, colour = geo)) +
  # geom_line() +
  # geom_h0() +
  # the_title_blank("xl") +

  # scale_y_continuous(limits = c(0,25), expand = c(0,0))
  facet_wrap(~nace0) +
  the_title_blank("xl") +
  labs(y = "Indeksi, 2007 = 100") +
  the_legend_bot() +
  guides(colour = guide_legend(nrow = 2))

save_figs("Kuvio_12")

```
