---
title: "Aineettomat investoinnit"
output: rmarkdown::html_document
vignette: >
  %\VignetteIndexEntry{Intangible capital}
  %\VignetteEngine{knitr::rmarkdown}
  %\VignetteEncoding{UTF-8}
---

```{r, include = FALSE}
knitr::opts_chunk$set(
  collapse = TRUE,
  comment = "#>", 
  message=FALSE, 
  echo=FALSE, 
  warning=FALSE
)

```

```{r setup}
# library(pRoductivity)
devtools::load_all()

library(tidyverse)
library(ggptt)
library(pttdatahaku)

set_board_theme()


geo_intan <- c("BE", "DK", "DE", "ES", "FR", "IT", "NL", "AT", "FI", "SE", "UK", "NO", "US")
geo_ea7 <- c("BE", "DE", "ES", "FR", "IT", "NL", "AT")
geo_main <- c("FI", "SE", "US", "DK", geo_ea7)
geo_main2 <- c("FI", "SE", "US", "DK", "DE", "FR")

var_intans0 <- c("EconComp", "Innovprop", "Soft_DB")
var_intans_det <- c("OrgCap", "RD", "Soft_DB", "Brand", "Design", "NFP", "OIPP", "Train")
var_agg <- c("Intang", "NatAcc", "NonNatAcc", "Tang", "TangNRes")



```


## Investointiaste

Tilinpidon aineettomat investonnit, kaikki aineettomat investoinnit ja kaikki investoinnit suhteessa korjattuun BKT:seen Suomessa.



```{r}

data_luiss_intan_groups_main |> 
  filter_recode(
    geo = "FI",
    nace0 = c("private", "private_ex26"),
    vars = c("NatAcc", "NonNatAcc", "Tang", "VAadj", "VA"),
    ind = "I"
  ) |> 
  spread(vars, values) |> 
  mutate(share_na_in = 100 * NatAcc / VAadj,
         share_all_in = 100 * (NatAcc + NonNatAcc) / VAadj,
         share_all = 100 * (NatAcc + NonNatAcc + Tang) / VAadj) |> 
  select(time, geo, geo_name, nace0, share_na_in, share_all_in, share_all) |> 
  gather(vars, values, starts_with("share_")) |> 
  filter_recode(
    vars = c(
      "Kaikki investonnit" = "share_all", 
      "Kaikki aineettomat" = "share_all_in",
      "Aineettomat tilinpidossa" = "share_na_in"
    ),
    nace0 = c(
      "Markkinasektori" = "private",
      "pl. elektroniikkateollisuus" = "private_ex26"
    )
  ) |> 
  ggplot(aes(time, values, colour = vars, linetype = nace0, linewidth = nace0)) +
  geom_line() +
  geom_h0() +
  the_title_blank("xl") +
  labs(y = "%") +
  scale_y_continuous(limits = c(0,30), expand = c(0,0)) +
  scale_linewidth_discrete(range = c(2,1.3)) +
  the_legend_bot() +
  guides(colour = guide_legend(nrow = 3), linetype = guide_legend(nrow = 3), linewidth = guide_legend(nrow = 3))
  
save_figs("Kuvio_intan_1")

```

## Aineettomat investoinnnit

### Investointiaste yksityisellä sektorilla

Mukana: `r countrycode::countrycode(geo_intan, "eurostat", "cldr.short.fi")`

```{r}

data_luiss_intan_groups_main |> 
  filter_recode(
    geo = geo_intan,
    nace0 = c("private"),
    vars = c("Intang", "VAadj"),
    ind = "I"
  ) |> 
  mutate(geo_name = countrycode::countrycode(geo, "eurostat", "cldr.short.fi")) |> 
  spread(vars, values) |> 
  mutate(values = 100 * Intang / VAadj) |> 
  prod_ind_plot_high("values", NA, "Suomi", c("Ruotsi", "Tanska", "Saksa", "Ranska", "USA") ) +
  # ggplot(aes(time, values, colour = geo)) +
  # geom_line() +
  # geom_h0() +
  # the_title_blank("xl") +
  labs(y = "%") +
  scale_y_continuous(limits = c(0,25), expand = c(0,0))+
  the_legend_bot() +
  guides(colour = guide_legend(nrow = 2))

save_figs("Kuvio_intan_2")

```

### Investointiaste yksityisellä sektorilla ilman elektroniikkateollisuutta

```{r}

data_luiss_intan_groups_main |> 
  filter_recode(
    geo = geo_intan,
    nace0 = c("private_ex26"),
    vars = c("Intang", "VAadj"),
    ind = "I"
  ) |> 
  mutate(geo_name = countrycode::countrycode(geo, "eurostat", "cldr.short.fi")) |> 
  spread(vars, values) |> 
  mutate(values = 100 * Intang / VAadj) |> 
  prod_ind_plot_high("values", NA, "Suomi", c("Ruotsi", "Tanska", "Saksa", "Ranska", "USA") ) +
  # ggplot(aes(time, values, colour = geo)) +
  # geom_line() +
  # geom_h0() +
  # the_title_blank("xl") +
  labs(y = "%") +
  scale_y_continuous(limits = c(0,25), expand = c(0,0)) +
  the_legend_bot() +
  guides(colour = guide_legend(nrow = 2))

save_figs("Kuvio_intan_3")

```

### Investointiaste yksityisellä sektorilla ja ilman elektroniikkateollisuutta


```{r}

data_luiss_intan_groups_main |> 
  filter_recode(
    geo = geo_intan,
    nace0 = c("Markkinasektori" = "private", "pl. elektroniikkateollisuus" = "private_ex26"),
    vars = c("Intang", "VAadj"),
    ind = "I"
  ) |> 
  mutate(geo_name = countrycode::countrycode(geo, "eurostat", "cldr.short.fi")) |> 
  spread(vars, values) |> 
  mutate(values = 100 * Intang / VAadj) |> 
  prod_ind_plot_high("values", NA, "Suomi", c("Ruotsi", "Tanska", "Saksa", "Ranska", "USA") ) +
  facet_wrap(~nace0) +
  # ggplot(aes(time, values, colour = geo)) +
  # geom_line() +
  # geom_h0() +
  # the_title_blank("xl") +
  labs(y = "%") +
  scale_y_continuous(limits = c(0,25), expand = c(0,0)) +
  the_legend_bot() +
  guides(colour = guide_legend(nrow = 2))

save_figs("Kuvio_intan_2_3")

```



## Aineettomien investointien volyymi


```{r}

data_luiss_intan_groups_main |> 
  filter_recode(
    geo = geo_intan,
    nace0 = c("private", "private_ex26"),
    vars = c("Intang"),
    ind = "Iq"
  ) |> 
  group_by(geo, nace0, vars, ind) |> 
  mutate(values = 100 * values / values[time == 2007]) |> 
  ungroup() %>% 
   mutate(geo_name = countrycode::countrycode(geo, "eurostat", "cldr.short.fi")) |> 
  filter_recode(
        nace0 = c(
      "Markkinasektori" = "private",
      "pl. elektroniikkateollisuus" = "private_ex26"
    )
  ) |> 
  prod_ind_plot_high("values", NA, "Suomi", c("Ruotsi", "Tanska", "Saksa", "Ranska", "USA") ) +
  # ggplot(aes(time, values, colour = geo)) +
  # geom_line() +
  # geom_h0() +
  # the_title_blank("xl") +

  # scale_y_continuous(limits = c(0,25), expand = c(0,0))
  facet_wrap(~nace0) +
  the_title_blank("xl") +
  labs(y = "Indeksi, 2007 = 100") +
  the_legend_bot() +
  guides(colour = guide_legend(nrow = 2))

save_figs("Kuvio_intan_4")

```

## TFP


```{r}



data_luiss_groups_tfp |> 
  filter_recode(
    geo = geo_intan,
    nace0 = c("private", "private_ex26"),
    vars = c("tfp")
  ) |> 
  group_by(geo, nace0, vars) |> 
  mutate(values = 100 * values / values[time == 2007]) |> 
  ungroup() %>% 
   mutate(geo_name = countrycode::countrycode(geo, "eurostat", "cldr.short.fi")) |> 
    filter_recode(
        nace0 = c(
      "Markkinasektori" = "private",
      "pl. elektroniikkateollisuus" = "private_ex26"
    )
  ) |> 
  prod_ind_plot_high("values", NA, "Suomi", c("Ruotsi", "Tanska", "Saksa", "Ranska", "USA") ) +
  # ggplot(aes(time, values, colour = geo)) +
  # geom_line() +
  # geom_h0() +
  # the_title_blank("xl") +

  # scale_y_continuous(limits = c(0,25), expand = c(0,0))
  facet_wrap(~nace0) +
  the_title_blank("xl") +
  labs(y = "Indeksi, 2007 = 100") +
  the_legend_bot() +
  guides(colour = guide_legend(nrow = 2))

save_figs("Kuvio_intan_5")

```


## Taulukko

```{r}

bind_rows(data_luiss_intan_groups_detail |>
  filter_recode(
    nace0 = c("private"),
    vars = c(
      "C1" = "Brand",
      "B4" = "Design",
      "B5" = "NFP",
      "B2" = "OIPP",
      "C2" = "OrgCap",
      "B1" = "RD",
      "C3" = "Train"
    ),
    ind = "I"
  ) ,
 data_luiss_intan_groups_main |> 
  filter_recode(
    nace0 = c("private"),
    vars = c(
      "A0" = "Soft_DB",
      "B0" = "Innovprop",
      "C0" = "EconComp",
      "Kaikki" = "Intang",
      "Tilinpito" = "NatAcc",
      "VAadj"
    ),
    ind = "I"
  ))|> 
  filter_recode(geo = geo_main2) |> 
  group_by(geo, time, nace0) |> 
  mutate(values = 100 * values / values[vars == "VAadj"]) |> 
  ungroup() |> 
  filter(time >= 2015 & time <= 2020) |> 
  group_by(geo, vars) |> 
  summarise(values = mean(values, na.rm = TRUE)) |> 
  ungroup() |> 
  mutate(geo = fct_relevel(geo, c("FI", "SE", "DK", "DE", "FR", "US"))) |> 
  spread(geo, values) |> 
  mutate(vars = as.character(vars)) |> 
  arrange(vars) |> 
  knitr::kable(digits = 1)

```

## Taulukko toimialat

```{r}

data_luiss_intan_groups_main |> 
  filter_recode(
    nace0 = c("manu", "service", "inform"),
    vars = c(
      "A0" = "Soft_DB",
      "B0" = "Innovprop",
      "C0" = "EconComp",
      "Kaikki" = "Intang",
      "Tilinpito" = "NatAcc",
      "VAadj"
    ),
    ind = "I"
  )|> 
  filter_recode(geo = geo_main2) |> 
  group_by(geo, time, nace0) |> 
  mutate(values = 100 * values / values[vars == "VAadj"]) |> 
  ungroup() |> 
  filter(time >= 2015 & time <= 2020) |> 
  group_by(geo, nace0, vars) |> 
  summarise(values = mean(values, na.rm = TRUE)) |> 
  ungroup() |> 
  mutate(geo = fct_relevel(geo, c("FI", "SE", "DK", "DE", "FR", "US"))) |> 
  spread(geo, values) |> 
  mutate(vars = as.character(vars)) |> 
  arrange(nace0, vars) |> 
  knitr::kable(digits = 1)

```


```{r}

data_luiss_intan_groups_main |> 
  filter_recode(
    geo = c("FI", "SE", "US", "DE"),
    nace0 = c("private"),
    vars = c("Intang", "NatAcc", "NonNatAcc", "TangNRes", "Tang", "VAadj", "VA"),
    ind = "I"
  ) |> 
  spread(vars, values) |> 
  mutate(share_all_in = 100 * (Intang) / VAadj,
         share_tang = 100 * (TangNRes) / VAadj) |> 
  select(time, geo, geo_name, nace0, share_all_in, share_tang) |> 
  gather(vars, values, starts_with("share_")) |> 
  filter_recode(
    vars = c(
      "Kaikki aineettomat" = "share_all_in",
      "Aineelliset" = "share_tang"
    ),
    nace0 = c(
      "Markkinasektori" = "private"
    )
  ) |> 
  ggplot(aes(time, values, colour = geo, linetype = vars, linewidth = vars)) +
  geom_line() +
  geom_h0() +
  the_title_blank("xl") +
  labs(y = "%") +
  scale_y_continuous(limits = c(0,30), expand = c(0,0)) +
  scale_linewidth_discrete(range = c(2,1.3)) +
  the_legend_bot() +
  guides(colour = guide_legend(nrow = 3), linetype = guide_legend(nrow = 3), linewidth = guide_legend(nrow = 3))

```

