---
title: "SSCA"
author: "Janne Huovari"
date: "8 11 2019"
output: html_document
---

```{r setup}
knitr::opts_chunk$set(echo = TRUE, fig.width = 10, fig.height = 10)


library(here)
library(tidyverse)
library(Synth)
library(tidysynth)
library(patchwork)

devtools::load_all()



data(data_main10_groups, base_year)

dat_eur <- 
  dat_eurostat_nace_imput %>% 
  filter(nace_r2 == "TOTAL",
         time == 2015) %>% 
  mutate(eur = B1G__CLV15_MEUR/B1G__CLV15_MNAC) %>% 
  select(geo, eur)

dat_test <- data_main10_groups %>% 
  filter(!(geo %in% c("IE", "JP", "US", "UK"))) %>%
  # filter(geo %in% c("FI", "SE", "NO", "DK", "BE", "NL", "AT", "PT", "DE", "IT", "FR", "ES", "EL")) %>%
  filter(
    # time < 2020,
         nace0 == "private") %>% 
  droplevels() %>% 
  left_join(dat_eur, by = "geo") %>% 
  mutate(lp_eur = lp_10 * eur)



fun_plot <- function(dat){
  p1 <- plot_trends(dat)
  p2 <- plot_differences(dat)
  p3 <- plot_weights(dat)
  (p1 + p2) / p3
}

```


## Vaihtoehtoiset estimoinnit

Näitä käytetty alla estimointeihin

```{r}

sc_mean <- function(dat){
  dat %>% 
   synthetic_control(
    outcome = lp_ind,
    unit = geo,
    time = time,
    i_unit = "FI",
    i_time = 2008,
    generate_placebos = T
  ) %>% 
  generate_predictor(
    time_window = NULL,
    mean_lp_ind = mean(lp_ind)
  ) %>%
  # generate_predictor(time_window = 2005,
  #                    lp_ind_2005 = lp_ind) %>%
  # generate_predictor(time_window = 1995,
  #                    lp_ind_1995 = lp_ind) %>%
  generate_weights(
    optimization_window = NULL
  ) %>% 
  generate_control()
}


sc_95_05 <- function(dat){
  dat %>% 
   synthetic_control(
    outcome = lp_ind,
    unit = geo,
    time = time,
    i_unit = "FI",
    i_time = 2008,
    generate_placebos = T
  ) %>% 
  # generate_predictor(
  #   time_window = NULL,
  #   mean_lp_ind = mean(lp_ind)
  # ) %>%
  generate_predictor(time_window = 2005,
                     lp_ind_2005 = lp_ind) %>%
  generate_predictor(time_window = 1995,
                     lp_ind_1995 = lp_ind) %>%
  generate_weights(
    optimization_window = NULL
  ) %>% 
  generate_control()
}


sc_15 <- function(dat){
  dat %>% 
   synthetic_control(
    outcome = lp_ind,
    unit = geo,
    time = time,
    i_unit = "FI",
    i_time = 2015,
    generate_placebos = T
  ) %>% 
  # generate_predictor(
  #   time_window = NULL,
  #   mean_lp_ind = mean(lp_ind)
  # ) %>%
  generate_predictor(time_window = 2005,
                     lp_ind_2005 = lp_ind) %>%
  generate_predictor(time_window = 1995,
                     lp_ind_1995 = lp_ind) %>%
  generate_predictor(time_window = 2015,
                     lp_ind_2015 = lp_ind) %>%
  generate_weights(
    optimization_window = NULL
  ) %>% 
  generate_control()
}

```


## Laaja maajoukko ja vain keskiarvo selittäjänä

Edellisen raportin estimoinnin, jossa selittäjänä kaikki pre-treatment havainnot saa lähes toistettua pelkällä pre-treatment havaintojen keskiarvolla.

Tällöin Kuosmanen ym kritiikin ei pitäisi koskea, koska se liittyy käsittääkseni yksikkö- ja muuttujapainojen samanaikaiseen estimointiin. Yhden selittäjän tapaukessa paino on joka tapauksessa 1.

```{r}


dat_test %>% 
  sc_mean() %>% 
  fun_plot()

```

# Sama kahdella selittäjällä, vuoden 1995 ja 2005 tuottavuuden indeksillä.

Laajan maajoukon ongelma on kuitenkin siinä, että maapainot eivät ole kovin intuitiivisia. 
Abadie (2021) mukaan kaikkien kontrolliryhmän yksiköiden pitäisi olla jo valmiiksi kohtuullisen hyviä verrokkeja. Laaja hyvin erilaisten yksikköjen joukko tuottaa varmasti hyvän pre-treatmen fitin, mutta ei ole tuota järkevää synteettistä kontrollia.

Laajassa maajoukossa painottuvat Itä-Euroopan maat.

```{r}


dat_test %>% 
  sc_95_05() %>% 
  fun_plot()

```

## Suppea maajoukko ja keskiarvo

Rajaamalla maajoukon etukäteen järkevämpiin verrokkimaihin tuottaa selvästi erilaisen synteettisen kontrollin, varsinkin 2015 jälkeiselle ajalle.

Tällöin synteettinen muodostuu pääasiassa Ruotsista.


```{r}


dat_test %>% 
  filter(geo %in% c("FI", "SE", "NO", "DK", "BE", "NL", "AT", "PT", "DE", "IT", "FR", "ES")) %>%
  sc_mean() %>% 
  fun_plot()

```

## Treatment vuosi 2015

Ei ehkä ole järkevää pitää loputtomasti treatment vuotena 2008. Siirtäminen on kuitenkin synteettisen kontrollin kannalta
ongelmallista, koska tällöin Suomelle ei oikein löydy verrokkeja periodille 1995-2015.

Alla yksi esimerkki, mutta kokeilin myös aika monella muulla vuosi/malli spesifikaatiolla.


```{r}


dat_test %>% 
  filter(geo %in% c("FI", "SE", "NO", "DK", "BE", "NL", "AT", "PT", "DE", "IT", "FR", "ES")) %>%
  sc_15() %>% 
  fun_plot()

```

## Laaja maajoukko ja 2015

Laajalla maajoukolla fittaava kontrolli kyllä syntyy. Mutta en olisi ihan hirveän vakuuttunut Kreikan ja Tsekin lineaarikompinaatiosta.

```{r}


dat_test %>% 
  sc_15() %>% 
  fun_plot()

```
