---
title: "Yhdysvaltojen tuottavuusluvut"
output: rmarkdown::html_vignette
vignette: >
  %\VignetteIndexEntry{Yhdysvaltojen tuottavuusluvut}
  %\VignetteEngine{knitr::rmarkdown}
  %\VignetteEncoding{UTF-8}
---

```{r, include = FALSE}
knitr::opts_chunk$set(
  collapse = TRUE,
  comment = "#>"
)
```

```{r setup}
library(pRoductivity)
library(tidyverse)
library(blsR)
library(bea.R)

# Api key:t saa rekisteröitymällä ja tässä oletuksena, että tallennettu optionseihin.
beakey <- getOption("bea.key")
blskey <- getOption("bls.key")


```

Yhdysvaltojen tuottavuusluvut perustuvat pääosin Bureau of Economic Analysis 
tietoihin, joko national income and product accounts (NIPA) 
https://apps.bea.gov/iTable/index_nipa.cfm tauluihin tai GDP-by-industry
https://apps.bea.gov/iTable/index_industry_gdpIndy.cfm tauluihin.

Lisäksi Bureau of Labor Statisticsilla on tuottavuustietoja, joka perustuvat
pääosin BEA:n tietohin, mutta siltävät myös muita tietoja.
Handbook: https://www.bls.gov/opub/hom/msp/home.htm

Tuottavuuslautakunnan käyttämät OECD:n tiedot perustuvat BEA:n tietohin.

## BLS: tiedot

BLS:n tuottavuustiedot: https://www.bls.gov/productivity/data.htm

BLS:n tiedot Major Sector Productivity and Costs
päivittyvät nopesti.

Major Sector sisältää:

* Nonfarm business
* Business Sector
* Nonfinancial corporate sector
* Manufacturing sector
* Durable manufacturing sector
* Nondurable manufacturing sector

Niissä output ei kuitenkaan ole kaikkissa sama vaan manufucturing output on 
tuotos, ei arvonlisä, kuten business sektorin. Sama koskee myös tarkemman 
toimialajaoin tietoja.

Niiden Nonfinancial Corporations, vastaa melko hyvin Tuottavuuslautakunnan
Yksitykstä sektoria, ei kuitenkaan täysin.



```{r}

# Nonfinancial Corporations

us_business_q <- get_series_tables(
  list(
    lp_ind ="PRS88003093",
    va_ind = 'PRS88003043',
    h_ind = "PRS88003033"),
  api_key = getOption("bls.key"),
  start_year = 2002,
  end_year = 2021
)


business_bls <-
  us_business_q |>
  merge_tables() |>
  select(-period) |>
  group_by(year) |>
  summarise(across(c(lp_ind, va_ind, h_ind), mean)) |>
  mutate(across(c(lp_ind, va_ind, h_ind), ~rebase(.x, year, 2007))) |>
  ungroup() |>
  mutate(id = "bls") |>
  rename(time = year)


data_main10_groups |>
  filter(geo == "US",
         nace0 == "private") |>
  select(time, lp_ind, va_ind, h_ind) |>
  mutate(id = "oecd") |>
  bind_rows(business_bls) |>
  gather(vars, value, lp_ind, va_ind, h_ind) |>
  ggplot(aes(time, value, colour = id)) +
  geom_line() +
    facet_wrap(~vars)


```



Teollisuuden vastaavat tiedot, jotka eivät siis vastaa OECD:n tietoja, koska
BLS:n tiedot laskettu tuotoksesta.

```{r}



# Nonfinancial Corporations

us_manufacturing_q <- get_series_tables(
  list(
    lp_ind ="PRS30006093",
    va_ind = 'PRS30006043',
    h_ind = "PRS30006033"),
  api_key = getOption("bls.key"),
  start_year = 2002,
  end_year = 2021
)


manufacturing_bls <-
  us_manufacturing_q |>
  merge_tables() |>
  select(-period) |>
  group_by(year) |>
  summarise(across(c(lp_ind, va_ind, h_ind), mean)) |>
  mutate(across(c(lp_ind, va_ind, h_ind), ~rebase(.x, year, 2007))) |>
  ungroup() |>
  mutate(id = "bls") |>
  rename(time = year)


data_main10_groups |>
  filter(geo == "US",
         nace0 == "manu") |>
  select(time, lp_ind, va_ind, h_ind) |>
  mutate(id = "oecd") |>
  bind_rows(manufacturing_bls) |>
  gather(vars, value, lp_ind, va_ind, h_ind) |>
  ggplot(aes(time, value, colour = id)) +
  geom_line() +
    facet_wrap(~vars)


```

## BEA:n tiedot

NIPA tiedoista Table 6.2D. Compensation of Employees by Industry
